【裁判字號】    97,審交易,59
【裁判日期】    970530
【裁判案由】    公共危險
【裁判全文】
臺灣桃園地方法院刑事判決            97年度審交易字第59號
公  訴  人  臺灣桃園地方法院檢察署檢察官
被      告  甲○○
上列被告因公共危險案件，經檢察官提起公訴（97年度偵字第
831號），本院訊問被告後，被告為有罪之陳述，經本院裁定改
依簡式審判程序，判決如下：
    主  文
甲○○服用酒類，不能安全駕駛動力交通工具而駕駛，累犯，處
有期徒刑陸月，如易科罰金，以新台幣壹仟元折算壹日。
    事  實
一、甲○○前曾於民國96年間因公共危險案件，經本院於96年7
    月9日以96年度壢交簡字第1373號判決判處有期徒刑5月確定
    ，嗣經本院以96年度聲減字第5841號裁定減刑為 2月15日確
    定，於96年10月12日易科罰金執行完畢；詎仍不知悔改，於
    96年11月28日 7時許，在桃園縣中壢市○○路與友人飲用含
    有酒精成分之保力達後，已達不能安全駕駛動力交通工具之
    程度，竟仍騎乘車牌號碼 SHO-651號機車欲前往內壢地區，
    嗣於同日 9時30分許，行經同縣市○○○路與復華街街口時
    ，因閃避路人黃吳輕而失控摔倒，黃吳輕亦而遭上開機車碰
    撞而手、腳受傷（未提出過失傷害告訴），為警據報查獲，
    經呼氣檢測後，其酒精濃度達每公升0.79毫克。
二、案經桃園縣政府警察局中壢分局報請臺灣桃園地方法院檢察
    署檢察官偵查起訴。
    理  由
一、本件被告所犯係死刑、無期徒刑、最輕本刑為三年以上有期
    徒刑以外之罪，其於準備程序中就被訴事實為有罪之陳述，
    經法官告知簡式審判程序之旨，並聽取公訴人及被告之意見
    後，本院依刑事訴訟法第273條之1第1 項規定裁定進行簡式
    審判程序，合先敘明。
二、上揭犯罪事實，業據被告甲○○於警詢及本院審理時均坦承
    不諱，核與證人黃吳輕於警詢時證述之情節相符，並有道路
    交通事故現場圖、道路交通事故調查報告表（一）（二）、
    桃園縣政府警察局舉發違反道路交通管理事件通知單、刑法
    第185條之3案件觀察紀錄表、桃園縣政府警察局汽車駕駛人
    酒後生理協調平衡檢測紀錄卡各1紙、現場照片6張附卷可稽
    ；按刑法第185條之3之罪本質上係屬抽象危險犯，其立法目
    的在杜因酒後駕駛動力交通工具而造成侵害他人生命身體之
    危險，依研究結果統計，酒精呼氣測試結果酒精濃度每公升
    超過0.55毫克仍駕駛動力交通工具者，其肇事率為一般正常
    人10倍，是凡酒精呼氣測試結果酒精濃度每公升超過0.55毫
    克時，即屬「絕對的無駕駛能力」，為刑法第185條之3立法
    所欲處罰之對象。查被告經呼氣檢測後，其酒精濃度達每公
    升0.79毫克，此有酒精測定紀錄表 1紙在卷可查，是被告之
    行為客觀上顯已達服用酒類而不能安全駕駛動力交通工具之
    程度，其罪嫌堪予認定。
三、按行為後法律有變更者，適用行為時之法律，但行為後之法
    律有利於行為人者，適用最有利於行為人之法律，刑法第2
    條第1 項定有明文。而刑法修正之比較新舊法，應就罪刑有
    關之共犯、未遂犯、想像競合犯、牽連犯、連續犯、結合犯
    ，以及累犯加重、自首減輕暨其他法定加減原因（如身份加
    減）與加減例等一切情形，綜其全部罪刑之結果而為比較（
    最高法院95年5 月23日95年度第8 次刑庭會議決議可資參照
    ）。查本案被告行為後，刑法第185 條之3 業於97年1 月2
    日經總統以華總一義字第09600177841 號令修正公布，並於
    同年月4 日生效施行。修正前條文為「服用毒品、麻醉藥品
    、酒類或其他相類之物，不能安全駕駛動力交通工具而駕駛
    者，處1 年以下有期徒刑、拘役或3 萬元以下罰金。」，修
    正後為「服用毒品、麻醉藥品、酒類或其他相類之物，不能
    安全駕駛動力交通工具而駕駛者，處1 年以下有期徒刑、拘
    役或科或併科15萬元以下罰金。」，而依據刑法施行法第1
    條之1 規定：「中華民國94年1 月7 日刑法修正施行後，刑
    法分則編所定罰金之貨幣單位為新臺幣。94年1 月7 日刑法
    修正時，刑法分則編未修正之條文定有罰金者，自94年1 月
    7 日刑法修正施行後，就其所定數額提高為30倍。但72年6
    月26日至94年1 月7 日新增或修正之條文，就其所定數額提
    高為3 倍。」故刑法第185 條之3 修正前之罰金刑最高額為
    新臺幣9 萬元，修正後之罰金刑最高額則為科或併科新臺幣
    15萬元，而修正前、後之罰金刑最低額並無不同，比較新舊
    條文，修正後之規定並非較有利於被告，參酌刑法第2 條第
    1 項前段、後段規定之「從舊從輕」原則，本案應適用行為
    時即修正前刑法第185 條之3 之規定，合先敘明。
四、核被告所為，係犯刑法第185條之3之公共危險罪嫌。被告前
    曾因公共危險案件，經本院於96年7月9日以96年度壢交簡字
    第1373判處有期徒刑 5月確定，嗣經本院以96年度聲減字第
    5841號裁定減刑為 2月15日確定，於96年10月12日易科罰金
    執行完畢，有臺灣高等法院被告前案紀錄表 1份可資佐證，
    其於 5年內故意再犯本件有期徒刑以上之罪，為累犯，應依
    法加重其刑。爰審酌被告服用酒類不能安全駕駛之情形下，
    冒然駕駛車輛上路，顯無視於法禁，缺乏尊重其他用路人生
    命、財產安全之觀念，有多次酒後駕車之前科，本次復酒後
    駕車且致人受傷，嚴重危害道路使用人之安全，量刑本應從
    重，惟念及被告於警詢及本院審理時均坦承犯行，目前身兼
    二職努力工作，且本次酒後駕車自己亦摔傷，在本院審理中
    深表悔悟，其犯罪後態度尚稱良好，本院認檢察官求處有期
    徒刑8 月稍嫌過重，爰上開一切情狀，量處被告如主文所示
    之刑，並諭知易科罰金折算標準。
據上論斷，應依刑事訴訟法第273條之1第1項、第299條第 1項前
段，刑法第2條第1項前段、第47條第1項、第41條第1項前段、行
為時刑法第185條之3、刑法施行法第1條之1第1項、第2項但書，
判決如主文。
本案經檢察官黃珮如到庭執行職務。
中    華    民    國    97    年    5    月    30    日
                    刑事庭  法  官  林孟宜
以上正本證明與原本無異。
如不服本判決，應於判決送達後10日內向本院提出上訴狀（應附
繕本），其未敘述上訴理由者，應於上訴期間屆滿後20日內補提
理由書狀於本院，上訴於臺灣高等法院。
                            書記官  洪明媚
中    華    民    國    97    年    5    月    30    日
附錄本案論罪科刑法條：
行為時中華民國刑法第185條之3：
服用毒品、麻醉藥品、酒類或其他相類之物，不能安全駕駛動力
交通工具而駕駛者，處1 年以下有期徒刑、拘役或3 萬元以下罰
金。


司法院資訊處製作；財團法人民間司法改革基金會備份。
